臺灣臺北地方法院民事簡易判決  
                                 111年度北簡字第11433號
原      告  陳青平  
訴訟代理人  邱錞榆律師
被      告  吳美珠  
                      居臺北市○○區○○街000巷0號1樓  上列當事人間因過失傷害案件（111年度審交簡字第87號），經原告提起刑事附帶民事訴訟請求損害賠償事件（111年度審交附民字第166號），由本院刑事庭以裁定移送前來，本院於中華民國111年10月28日言詞辯論終結，判決如下：
    主  文
一、被告應給付原告新臺幣913,120元，及自民國111年4月4日起
    至清償日止，按年息5%計算之利息。
二、原告其餘之訴及假執行之聲請均駁回。
三、訴訟費用由被告負擔81%，餘由原告負擔之。
四、本判決第1項原告勝訴部分得假執行。但被告如以新臺幣913
    ,120元為原告預供擔保，得免為假執行。 
    事實及理由
壹、程序事項
一、被告經合法通知，未於言詞辯論期日到場，查無民事訴訟法
    第386條所列各款情事，應准原告之聲請，由其一造辯論而
    為判決，合先敘明。
二、按訴狀送達後，原告不得將原訴變更或追加他訴。但有下列
    各款情形之一者，不在此限：三、擴張或減縮應受判決事項
    之聲明者，此為民事訴訟法第255條第1項第3款定有明文。
    原告原起訴金額為新臺幣(下同)114萬元，惟嗣後經確認單
    據計算後，變更聲明請求金額為1,127,165元，核屬減縮應
    受判決事項之聲明，依法自應准許。
貳、實體事項
一、原告主張：
㈠被告於民國109年10月13日上午5時40分許，駕駛車牌號碼0000-
  00號自用小客車（下稱被告車輛），沿臺北市信義區和平東路
  3段由東往西方向行駛，其行經臺北市信義區和平東路3段與信
  安街口前，原應注意汽車行駛至交岔路口，應遵守燈光號誌，
  而依當時情形雖天候雨、柏油路面濕潤，惟夜間有照明、柏油
  路面無缺陷、無障礙物且視距良好，均無不能注意之情事，適
  有原告騎乘車牌號碼000-0000號普通重型機車（下稱系爭機車
  ），沿臺北市信義區和平東路3段228巷由南往北方向直行至上
  開交岔路口時，因被告駕駛未遵守燈光號誌，仍貿然直行而闖
  越紅燈，其車輛左前車頭遂與原告前開車輛之前車頭發生擦撞
  ，致原告人車倒地（下稱系爭事故），並受有右股骨頸骨折、
  左肩關節脫位行閉鎖性復位術後併近端肱骨粉碎性骨折、腸繫
  膜撕裂傷血腫等傷害（下稱系爭傷勢），業經本院刑事庭以11
  1年度審交簡字第87號（下稱系爭刑案）刑事簡易判決被告犯
  有過失傷害罪，處有期徒刑5月並得易科罰金在案，原告引用
  系爭刑案之卷證及判決結果為據。　　
㈡被告駕駛車輛擅闖紅燈，與原告騎乘之機車發生碰撞進而致生
  損害，原告依民法第184條第1項前段、第2項、第193條第1項
  、第195條第1項、第196條之規定向被告請求賠償，原告因系
  爭事故，受有共計627,165元財產上損害如下：
⒈原告於系爭事故發生後隨即遭送往臺北醫學大學附設醫院進行
  救治並於臺北醫學大學附設醫院及臺北市立萬芳醫院進行後續
  之治療，因此而支出206,730元，業經提出收據為憑，依民法
  第184條第1項前段、第2項、第193條第1項之規定，請求被告
  賠償。
⒉依據臺北醫學大學附設醫院所開立之診斷證明書，原告於系爭
  事故發生後隨即進行手術治療並住院，至109年10月29日方出
  院。且出院後需專人照顧3個月。原告於住院期間以及出院後3
  個月之期間原告有請專人看護之必要，而看護費用依專業看護
  派遣公司網路之價目表即杏仁專業看護派遣公司網站價目表可
  見全日班專業看護，醫院照護為每日2,400元、居家照護為每
  日2,500元，原告請求看護費用是以全日2,500元計算，並由家
  人看護原告。是以，被告應賠償原告看護費用共265,800元(計
  算式：17*2,400+90*2,500=265,800)。
⒊原告於系爭事故發生前任職於嘉新事業有限公司(統一編號：00
  000000)平均月薪資為29,305元，此有嘉新事業有限公司請假
  暨在職證明書及原告永豐銀行內湖分行銀行存摺可稽(上載：2
  8,022元為薪資扣除勞健保後之數額)，原告因系爭事故住院17
  天且出院後需休養6個月，實際請假日數至110年2月28日止此
  間之薪資損失，共133,825元(計算式：29,305*4+29,305/30*1
  7=133,825)，於休養期間是停薪狀態，應由被告賠償，並且因
  為原告於110年1月29日休養後，仍感覺身體不適，行動時身體
  會有疼痛，導致影響通勤上班，故會在醫生認為休養的6個月
  內，請停薪假到110年2月底，而無法上班。　
⒋原告所有之系爭機車，於系爭事故中受到毀損，有元土車業所
  提供估價收據，原告受有19,250元之損害，本應由被告賠償，
  但原告對於機車修復費用經過零件折舊後，只以約1/10現值1,
  925元向被告請求沒有意見。
⒌原告因系爭事故致系爭傷勢受傷，而須前往臺北醫學大學附設
  醫院及臺北市立萬芳醫院治療，自原告家中至上開2醫院之單
  趟計程車費分別為165元及105元，依診斷證明書可見原告分別
  前往臺北醫學大學附設醫院5次以及臺北市立萬芳醫院7次，此
  部分費用自應由被告負擔，被告應賠償原告1,560元(計算式：
  825+735=1,560)。但因急診坐救護車，交通費用部分同意再扣
  除該次之165元。
⒍原告受有非財產上損害，被告應向原告給付50萬元之精神慰撫
  金。因系爭事故使原告受有右股骨頭骨折、左肩關節脫位行閉
  鎖性復位術後併近端肱骨粉碎性骨折、腸繫膜撕裂傷血腫等傷
  勢，而須住院治療17天，並一度進入加護病房救治，且出院後
  仍持續療養6個月，方使身體狀況恢復，惟自系爭事故發生後
  ，被告從未曾主動致電關心原告之傷勢，對於原告之病情不聞
  不問，且於本件調解進行中亦表明伊就是沒錢，完全拒絕對系
  爭事故負責，造成原告受有非財產上損害，故依民法第195條
  第1項之規定向被告請求50萬元之精神慰撫金。
⒎綜上所述，原告因被告之侵權行為而受有損害，被告自應賠償
  原告共1,127,165元等語。但原告同意扣除已領得之強制責任
  險保險金46,720元，請法院逕行依法斟酌。
㈡並聲明：被告應給付原告1,127,165元，及自起訴狀繕本送達之
  翌日至清償日止，按年息5％計算之利息。願供擔保，請准宣告
  假執行。
二、被告於言詞辯論前未提出任何書狀表示意見，亦未於言詞辯
    論期日到場為任何聲明或陳述。
三、本院得心證之理由：
㈠按因故意或過失，不法侵害他人之權利者，負損害賠償責任；
  又汽車、機車或其他非依軌道行駛之動力車輛，在使用中加損
  害於他人者，駕駛人應賠償因此所生之損害，民法第184條第1
  項前段、第191條之2前段分別定有明文。按駕駛人駕駛汽車，
  應遵守道路交通號誌之指示，道路交通安全規則第90條第1項
  前段定有明文。原告主張被告前揭闖紅燈之過失侵權行為事實
  ，業據其提出系爭刑案判決書為證，並有系爭刑案中臺北市政
  府警察局交通警察大隊道路交通事故卷宗之初步分析研判表、
  現場圖、事故調查表、談話紀錄表、照片、截圖及駕照及行照
  翻拍照片等件可佐（見本院卷第11至15頁、見系爭刑案電子卷
  證光碟、本院系爭刑案列印卷），被告上開過失傷害事實，經
  檢察官提起公訴，本院刑事庭以系爭刑案判決認定被告過失傷
  害有罪，並處如上所示之刑等情，有系爭刑案刑事判決及該電
  證光碟在卷可稽，且被告業經本院合法通知，雖於調解時到場
  ，但並未提出任何書狀或於言詞辯論期日到場為爭執，依民事
  訴訟法第280條第3項、第1項規定，視同自認，自堪信為真實
  。則原告請求被告負侵權行為損害賠償責任，即屬有據。
㈡按不法侵害他人之身體或健康者，對於被害人因此喪失或減少
  勞動能力或增加生活上之需要時，應負損害賠償責任；不法侵
  害他人之身體、健康者，被害人雖非財產上之損害，亦得請求
  賠償相當之金額，民法第193條第1項、第195條第1項前段分別
  定有明文。茲就原告得請求之金額，分述如下：　
⒈醫療費用206,730元部分：
　原告主張因系爭事故在臺北醫學大學附設醫院及臺北市立萬芳
  醫院治療支出206,730元，業經提出醫療收據（見本院卷第84
  至94頁）為憑，應為真實。被告經本院合法通知未為爭執，依
  法視同自認，如前所述，自應照准。
⒉看護費265,800元部分：
　原告主張依臺北醫學大學附設醫院診斷證明書，原告於系爭事
  故發生之109年10月13日起，至同月29日出院期間共17日需專
  人全日照顧、且診斷證明書上之醫囑為：出院後需專人照顧3
  個月等語無誤，故原告以醫院照護為每日2,400元、居家照護
  每日2,500元，計算由家人看護原告之損失共265,800元(計算
  式：17*2,400+90*2,500=265,800)，業經提出診斷證明書記載
  ：原告於109年10月13日急診，...109年10月29日出院，出院
  後需專人照顧3個月（即至110年1月28日）確認在卷（見本院
  卷第95頁），則依據原告系爭傷勢情形，於住院期間接受2次
  之修補、置換及復位固定等手術，且有骨折、粉碎性骨折、腸
  繫膜撕裂傷血腫等嚴重傷勢，治療休養復原期間需要專人24小
  時之看護照顧，衡情，應屬必要，原告請求該期間內看護費用
  265,800元，均應予照准。
⒊交通費1,560元：　
　原告因系爭事故受傷前往臺北醫學大學附設醫院及臺北市立萬
  芳醫院治療，請求自原告家中至醫院之單趟計程車費，單趟分
  別為165元及105元，並計算分別前往臺北醫學大學附設醫院5
  次，至於，因原告於109年10月13日入院急診雖坐救護車，原
  告交通費用部分雖當庭表示同意扣除該次之165元，但因該次
  住院就診之返家交通費用部分，仍可計入，斟酌原告請求交通
  費計算方式，僅以每次就診之單趟予以計算，故其請求前往臺
  北醫學大學附設醫院5次、臺北市立萬芳醫院7次等之交通費用
  ，以其計算仍為1,560元(計算式：825+735=1,560)部分，衡酌
  原告系爭傷勢，其就診確有搭車必要，與一般人生活經驗相符
  ，當應予照准。
⒋不能工作薪資之損失133,825元部分：
　原告主張其於系爭事故發生前，即任職於嘉新事業有限公司，
  平均月薪資為29,305元，業已提出嘉新事業有限公司請假暨在
  職證明書及原告永豐銀行內湖分行銀行存摺可稽（見本院卷第
  98至101頁），並有本院依職權調閱之稅務電子閘門財產所得
  調件明細表可徵，經計算扣除原告陳報停薪期間月份後，該稅
  務電子閘門財產相關薪資所算得平均月薪資大致與原告主張之
  月薪金額29,305元為相當，被告亦無任何爭執，當可認定屬實
  。又原告以其因系爭事故住院17天，出院後需休養6個月，其
  出院後，於110年1月29日經過3月專人照顧休養後，原告自陳
  因為仍覺身體不適、疼痛，導致影響通勤上班，故在診斷證明
  書上醫囑休養6個月內，原告繼續請停薪假到110年2月28日止
  ，而向被告請求薪資損失共計133,825元(計算式：29,305*4+2
  9,305/30*17=133,825)部分，本院衡酌臺北醫學大學附設醫院
  診斷證明書，其醫囑即認為原告於出院後專人照顧3個月（即
  至111年1月28日）且宜休養6個月（即至111年4月28日），既
  有前揭診斷證明書可按（見本院卷95頁），據上，堪認原告主
  張與診斷證明書記載一致，應為合理，被告亦未爭執，是此部
  分請求，自應照准。
⒌系爭機車毀損費用部分：
　按民法第196條請求賠償物被毀損所減少之價額，固得以修復
  費用為估定之標準，但以必要者為限。如修理材料以新品換舊
  品，應予折舊。原告以系爭機車遭被告毀損，提出估價單為據
  （見本院卷第102頁），原告並當庭表示對於修復費用19,250
  元（含工資5,700元）經過零件折舊後以1/10以1,925元為請求
  （見本院卷第111頁），經核估價單維修項目、金額大致無誤
  ，原告縮減請求金額後，亦為合理，自應照准。
⒍請求精神慰撫金50萬元部分：
　按不法侵害他人之身體、健康、名譽、自由、信用、隱私、貞
  操，或不法侵害其他人格法益而情節重大者，被害人雖非財產
  上之損害，亦得請求賠償相當之金額，此觀民法第195條第1項
  前段之規定即明。復按慰撫金之賠償，其核給之標準固與財產
  上損害之計算不同，然非不可斟酌雙方身分資力與加害程度，
  及其他各種情形核定相當之數額。民法第195條第1項雖規定不
  法侵害他人之身體、健康者，得請求賠償相當金額之非財產上
  之損害，惟所謂相當，除斟酌雙方身分資力外，尤應兼顧加害
  程度與其身體、健康影響是否重大以為斷。本院審酌被告加害
  情形、原告所受傷害及原告精神上痛苦之程度、兩造之身分、
  地位、經濟狀況，另參酌兩造稅務電子閘門財產所得調件明細
  表（因屬個人資料保護法範疇，僅予參酌而不予揭露）等一切
  情狀，認原告請求給付精神慰撫金尚屬過高，應以35萬元為適
  當，逾此範圍之請求，則不能准許。　
⒎據上，原告上開得向被告請求賠償之總金額應為859,840元（計
  算式為：206,730元＋265,800元＋1,560元＋133,825元＋1,925元＋
  350,000元=959,840元）
⒏然按保險人依本法規定所為之保險給付，視為被保險人損害賠
  償金額之一部分；被保險人受賠償請求時，得扣除之。強制汽
  車責任保險法第32條定有明文。原告已領取強制汽車第三人責
  任保險理賠金為46,720元，業經原告提出存摺列印為證（見本
  院卷第119頁），是依前規定，自應於被告應賠償之總額中扣
  除上開業經領取之理賠金額46,720元，扣除後被告應賠償原告
  之金額，為913,120元（計算式為：959,840元-46,720元=913,
  120元）。原告請求被告賠償損害，在913,120元之範圍內，即
  為有理由。逾此部分，則為無理由。　　
四、按給付無確定期限者，債務人於債權人得請求給付時，經其
    催告而未為給付，自受催告時起，負遲延責任。其經債權人
    起訴而送達訴狀，或依督促程式送達支付命令，或為其他相
    類之行為者，與催告有同一之效力。遲延之債務，以支付金
    錢為標的者，債權人得請求依法定利率計算之遲延利息。但
    約定利率較高者，仍從其約定利率。應付利息之債務，其利
    率未經約定，亦無法律可據者，週年利率為5%，民法第229
    條第2項、第233條第1項、第203條分別定有明文。查原告行
    使對被告之損害賠償請求權，係以支付金錢為標的，給付並
    無確定期限，自應經原告之催告而未給付，被告始負遲延責
    任。原告併請求被告給付自起訴狀繕本最後送達之翌日，即
    111年4月4日（見本院附民卷第9至11頁）起，至清償日止，
    按週年利率5%計算之利息，亦屬有據。
五、綜上，原告依侵權行為之法律關係，請求被告給付913,120
    元，及自111年4月4日起至清償日止，按年息5%計算之利息
    ，為有理由，應予准許；逾此範圍之請求，依前所述，為無
    理由，應予駁回。
六、本件事證已臻明確，兩造其餘攻擊防禦方法及所舉證據，核
    與本件判決結果不生影響，爰不再逐一論列。
七、本件原告勝訴部分，係適用簡易訴訟程序所為被告敗訴判決
    ，應依職權宣告假執行，原告所為之聲請，僅為促本院發動
    職權，毋庸再為准駁之諭知；本院併依職權核定相當之數額
    ，諭知被告得供擔保，而免為假執行。至原告其餘假執行之
    聲請，因其訴又經駁回，而失所附麗，則應併予駁回。
八、訴訟費用負擔之依據：民事訴訟法第79條。又本件係刑事附
    帶民事訴訟，由合議庭裁定移送民事庭之事件，依刑事訴訟
    法第504條第2項之規定，免納裁判費，目前亦無其他訴訟費
    用支出，本無確定訴訟費用額必要。惟仍爰依民事訴訟法第
    87條第1項之規定，諭知訴訟費用之負擔，以備將來如有訴
    訟費用發生時，得確定其負擔，併此敘明。
中　　華　　民　　國　　111 　年　　11 　 月　　15　　日
                  臺北簡易庭  法  官　徐千惠
上列正本係照原本作成。
如不服本判決，應於判決送達後20日內向本庭（臺北市○○○路0段
000巷0號）提出上訴狀（須附繕本）。如委任律師提起上訴者，
應一併繳納上訴審裁判費。
中　　華　　民　　國　　111 　年　　11　　月　　15　　日
　　　　　　　　　　　　　　　書記官　蘇冠璇